【裁判字號】    98,上訴,2547
【裁判日期】    981207
【裁判案由】    毒品危害防制條例
【裁判全文】
臺灣高等法院臺中分院刑事判決        98年度上訴字第2547號
上  訴  人
即  被  告  甲○○
上列上訴人因毒品危害防制條例案件，不服臺灣臺中地方法院98
年度訴字第3409號中華民國98年10月23日第一審判決（起訴案號
：臺灣臺中地方法院檢察署98年度毒偵字第2807號），提起上訴
，本院判決如下：
    主  文
上訴駁回。
    理 由
一、按不服地方法院之第一審判決而上訴者，其上訴書狀應敘具
    體理由，刑事訴訟法第361條第2項定有明文。至於上訴由是
    否具體，係屬第二審法院審查範圍，則不在命補正之，此參
    照同條文之修正理由可明。再如上訴理由書狀並未據卷內訴
    訟資料，具體指摘原判決認事用法有何違法或不之情形，即
    屬上訴未敘述具體理由。又上訴書狀未敘述具理由者，其上
    訴即屬於同法第362條前段所定「上訴不合律上之程式」之
    情形，第二審法院自應依同法第367條之定，以判決駁回之
    。
二、次按，依刑事訴訟法第350條、第361條、第362條、第367條
    規定，不服地方法院之第一審判決而上訴者，須提出上訴書
    狀，並應敘述具體理由，為上訴必備之程式；其所提出之書
    狀未敘述上訴理由，或僅曾以言詞陳述上訴理由者，均應於
    上訴期間屆滿後二十日內補提理由書於第一審法院。第一審
    法院經形式審查，認逾期未補提上訴理由者，應定期間先命
    補正；逾期未補正者，為上訴不合法律上之程式，應以裁定
    駁回。倘已提出上訴理由，但所提非屬具體理由者，則由第
    二審法院以上訴不合法律上之程式，判決駁回。而所謂具體
    理由，必係依據卷內既有訴訟資料或提出新事證，指摘或表
    明第一審判決有何採證認事、用法或量刑等足以影響判決本
    旨之不當或違法，而構成應予撤銷之具體事由，始克當之（
    例如：依憑證據法則具體指出所採證據何以不具證據能力，
    或依憑卷證資料，明確指出所為證據證明力之判斷如何違背
    經驗、論理法則）；倘僅泛言原判決認定事實錯誤、違背法
    令、量刑失之過重或輕縱，而未依上揭意旨指出具體事由，
    或形式上雖已指出具體事由，然該事由縱使屬實，亦不足以
    認為原判決有何不當或違法者（例如：對不具有調查必要性
    之證據，法院未依聲請調查亦未說明理由，或援用證據不當
    ，但除去該證據仍應為同一事實之認定），皆難謂係具體理
    由，俾與第二審上訴制度旨在請求第二審法院撤銷、變更第
    一審不當或違法之判決，以實現個案救濟之立法目的相契合
    ，並節制濫行上訴（參照最高法院97年度台上字第892號判
    決）。本案上訴人即被告甲○○不服原審判決提起上訴其上
    訴狀所載理由略謂：被告己前往臺中國軍八○三醫院施行美
    沙冬治療，且父親、母親、小媽均罹重病，小媽更於今年10
    月病逝。均需被告照料，被告犯後態度良好，懇請改判讓被
    告使用美沙 冬治療等語。茲審查被告上訴意旨並未就原判
    決認事用法有何不當之處，為具體指摘，又被告前有違反槍
    砲彈藥刀械管制條例前科紀錄，本件為累犯，原審合併定其
    應執行刑為有期徒刑一年，量刑尚稱妥適，顯無過重之情形
    ，是核上揭說明，應認被告上訴違背法律上之程式，應予以
    駁回，爰依刑事訴訟法第367條前段及第372條之規定，不經
    言詞辯論，判決如主文。
中    華    民    國    98    年    12    月    7     日
            刑事第二庭    審判長法  官  李  璋  鵬
                                法  官  胡  森  田
                                法  官  胡  忠  文
以上正本證明與原本無異。
施用第一級毒品部分得上訴。
施用第二級毒品部分不得上訴。
如不服本判決應於收受送達後10日內向本院提出上訴書狀，其未
敘述上訴之理由者，並得於提起上訴後10日內向本院補提理由書
（均須按他造當事人之人數附繕本）「切勿逕送上級法院」。
                                書記官  廖  家  莉
中    華    民    國    98    年    12    月    7     日


司法院資訊處製作；財團法人民間司法改革基金會備份。
